臺灣高等法院臺南分院刑事判決
上　訴　人
即　被　告　甲○○
　　　（原名蔡玉華）
上列上訴人因違反毒品危害防制條例案件，不服臺灣臺南地方法
院94年度訴字第702號中華民國94年8月30日第一審判決（起訴案
號：臺灣臺南地方法院檢察署94年度毒偵字第494號、599號），
提起上訴，本院判決如下：
    主      文
上訴駁回。
    事      實
一、甲○○前因違反肅清煙毒條例案件，經臺灣臺南地方法院以
    83 年度訴字第916號、83年度訴字第2160號，分別判處有期
    徒刑3年1月、3年2月確定，入監執行 後，於民國 (下同)86
    年7月10日假釋出獄，並於89年12月27日縮刑 期滿執行完畢
    。又因施用毒品案件，經臺灣臺南地方法院以90年度毒聲字
    第751號裁定送觀察、勒戒，因認有 繼續施用毒品之傾向，
    經臺灣臺南地方法院裁定強制戒治一年，於90年10月24日停
    止戒治付保護管束，嗣因保護管束期滿，經臺灣臺南地方法
    院檢察署檢察官於91年10月21日，以90年度 戒毒偵字第359
    號為不起訴處分確定。詎仍不知悔改，復基於施用一級毒品
    之 概括犯意，自93年10月間某日起至94年2月21日止，在臺
    南縣永康市○○路323巷7號3樓之2等地，連續施用第一級毒
    品海洛因多次；另基於施用二級毒品之概括犯意，自93年11
    月上旬某日起至94年2月21日止，在上開處所連續 施用第二
    級毒品安非他命多次。嗣 為警於94年2月4日下午1時33分許
    ，在上開處所搜索查獲第一級毒品海洛因一小包（淨重0.68
    公克）及第二級毒品安非他命一小包（含袋重0.7 公克）；
    又於同年月21日下午6時45分許，在永康市○○路371號前，
    在其身上查獲 第一級毒品海洛因五小包（淨重1.2 2公克）
    ，因而查悉上情。
二、案經臺南縣警察局永康分局報請臺灣臺南地方法院檢察署檢
    察官偵查起訴。
    理      由
一、訊據上訴人即被告甲○○對於前揭時地連續施用第一級毒品
    海洛因及第二級毒品安非他命之事實於原審及本院審理中均
    自白承認，且其尿液檢體經送鑑驗結果，分別呈現海洛因於
    人體新陳代謝後之嗎啡陽性反應及甲基安非他命陽性反應，
    有長榮大學94年3月4日及4月11日出具之 確認報告可參，足
    認被告自白與事實相符，應可採信。又被告前因施用毒品案
    件，經臺灣臺南地方法院以90年度毒聲字第751號 裁定送觀
    察、勒戒，因認有繼續施用毒品之傾向，經臺灣臺南地方法
    院裁定強制戒治一年，於90年10月24日停止戒治付保護管束
    ，嗣因保護管束期滿，經臺灣臺南地方法院檢察署檢察官於
    91年10月21日，以90年度戒毒偵字第359號為 不起訴處分確
    定有臺灣高等法院被告全國前案紀錄表可按，是被告於五年
    內再犯施用第一、二級毒品罪之事證明確，應依法論科。
二、查海洛因及安非他命依其成癮性、濫用性及對社會危害性之
    程度，已為毒品危害防制條例第2條第2項第1、2款列為第一
    級與第二級毒品。核被告甲○○所為，係犯毒品危害防制條
    例第10條第1項、第2項之施用第一、二級毒品罪。又被告施
    用時非法持有第一級毒品海洛因及第二級毒品安非他命之低
    度行為，已為其施用之高度行為所吸收，不另論罪。被告先
    後多次施用第一級毒品海洛因及第二級毒品安非他命之犯行
    ，時間緊接，方法相同，分別觸犯構成要件相同之罪名，顯
    係基於概括犯意反覆為之，為連續犯，應依刑法第五十六條
    規定，各論以一罪並皆加重其刑。至檢察官雖起訴被告自91
    年10月月22日起至93年9月止，連續 施用一級毒品多次之犯
    行，惟此部分業據被告否認，亦無積極證據足證被告於上開
    期間有施用第一級毒品之犯行，然檢察官認此部分與前揭施
    用第一級毒品部分，具有連續犯之裁判上一罪關係，爰不另
    為無罪之諭知。被告有如事實欄所載之前科及執行紀錄，有
    臺灣高等法院被告全國前案紀錄表可按，其於有期徒刑執行
    完畢後，五年內再犯有期徒刑以上之罪，為累犯，應依法加
    重其刑，並遞加重之。被告所犯前開二罪，犯意各別，行為
    互殊，應予分論併罰。
三、原審適用毒品危害防制條例第10條第1項、第2項、第18條第
    1項前段，刑法第11條前段、第56條、第47條、第51條第5款
    、第38條第1項第2款之規定，並參酌被告施用毒品之犯行，
    在性質上乃屬對自我身心健康之自戕行為，尚未嚴重破壞社
    會秩序、侵害他人權益，然其前因施用毒品經送觀察勒戒及
    強制戒治後，猶不思戒絕革除惡習，再為本件犯罪，顯未因
    前所受之觀察勒戒及戒治處分而記取教訓，及被告犯後坦承
    犯行等一切情狀，就連續施用第一級毒品部分量處有期徒刑
　　壹年；就連續施用第二級毒品部分量處有期徒刑柒月，並定
　  應執行刑為有期徒刑壹年陸月，以示懲儆。並以扣案白色粉
    末六包（淨重共計1.9公克）及白色結晶體一包（含袋重0.7
    公克）鑑定結果，確分別含第一級毒品海洛因及第二級毒品
    安非他命之成分，有毒品初步檢驗報告單及法務部調查局94
    年4月7日調科壹字第200005433號函、94年4月29日調科壹字
    第200005494號函附卷足憑，均應沒收銷燬之。上開海洛因
    包裝袋六個、安非他命包裝袋一個，皆為被告所有供施用毒
    品所用之物，均沒收之。至於94年2月4日搜索查獲之注射針
　　筒9支、玻璃玻2個、吸管3支、橡膠軟管1條、安非他命吸食
  　器1組；同年月21日查獲扣案之注射針筒及吸管各1支，均非
    被告所有之物。另94年2月4日所查獲之小型及中型夾鏈袋各
    25 個，雖為被告所有之物，惟並非供本案施用毒品所用等
    情，業據被告陳明在卷，故均不為沒收之諭知，附此說明等
    情。本院經核其認事用法，均無不當，量刑亦稱妥適。被告
　　上訴意旨，認原審判決不當云云，為無理由，應予駁回。
據上論結，應依刑事訴訟法第368條，判決如主文。
本案經檢察官李傳來到庭執行職務。
中　　華　　民　　國　　94　　年　　12　　月　　30　　日
                  刑事第五庭　  審判長法　官  楊明章
                                      法　官　戴勝利
                                      法　官　顏基典
以上正本證明與原本無異。
施用第一級毒品部分如不服本判決，應於收受本判決後十日內向
本院提出上訴書狀。其未敘述上訴理由者並得於提起上訴後十日
內向本院補提理由書狀（均須按他造當事人之人數附繕本）「切
勿逕送上級法院」。
施用第二級毒品部分不得上訴。
　　　　　　　　　　　　　　　　　　　書記官　呂嘉文
中　　華　　民　　國　　94　　年　　12　　月　　30　　日
附錄法條：
毒品危害防制條例第10條：
施用第一級毒品者，處6月以上5年以下有期徒刑。
施用第二級毒品者，處3年以下有期徒刑。
